臺灣花蓮地方法院民事判決　96年度訴字第38號
　　原　　　告　甲○○
　　被　　　告　乙○○
　　　　　　　　　　　　　　1.
上列當事人間請求侵權行為損害賠償事件，本院於民國96年6月8
日言詞辯論終結，判決如下：
    主    文
被告應給付原告新台幣肆拾萬元。
原告其餘之訴駁回。
訴訟費用由被告負擔十分之四；餘由原告負擔。
本判決第一項得假執行。
    事實及理由
一、原告主張：
  (一)被告明知訴外人劉瑞安為原告之夫，竟仍與劉瑞安自民國94
    年5月間起至95年7月1日為警查獲止，多次發生性行為，侵
    害原告身為劉瑞安配偶之身分法益。原告為高職畢業，曾在
    國泰人壽擔任保險業務員，搬來花蓮後為家庭主婦，名下有
    一棟房子，就是現在的家，但尚有貸款，原告平日盡心照顧
    三個小孩，因被告之夫徐文雄報警查獲，才在無預警狀態下
    ，發現被告與劉瑞安婚外情之事實，原告從外地搬來花蓮三
    年多，沒有親戚朋友，獨立承擔此痛苦，還要承擔被告先生
    徐文雄向劉瑞安的求償，後來以新台幣（下同）40萬元和解
    ，被告這樣的行為，對原告造成自信心的傷害，且此事發生
    正值暑假開始，對小孩的傷害也很大，當時要處理劉瑞安的
    法律責任，無法專心處理家務及小孩的事情等語，爰依民法
    第184條第1項前段、第195條第3項之侵權行為規定，請求被
    告賠償慰撫金等語。
  (二)並聲明：被告應給付原告1百萬元。
二、被告則以：
  (一)我承認我有錯，確實有與原告之夫發生性關係，期間自94年
    5月到95年7月，約1年2個月，但錯不在我一個人，我和我先
    生徐文雄已經離婚，那40萬元是我前夫所求償，我為了要離
    婚，也給我前夫15萬元。我已經一無所有，尚有180萬元的
    負債。若能力許可，我願意賠償，原告說我沒有誠意，但我
    不知道原告期待我做什麼，我也不想再打擾原告的家庭。我
    高中畢業，現在任職於飯店業務，薪水為280,00元到3萬元
    ，沒有扶養任何人，但負債為180萬元，為前夫積欠的貸款
    ，由我負責償還，每月固定繳交3萬元，我完全沒有多餘的
    金錢及積蓄，目前寄住父母家等語。
  (二)並聲明：請求駁回原告之訴。
三、本件爭點在於：原告請求慰撫金數額1百萬元，是否適當？
四、按因故意或過失，不法侵害他人之權利者，負損害賠償責任
    ；又不法侵害他人之身體、健康、名譽、自由、信用、隱私
    、貞操，或不法侵害其他人格法益而情節重大者，被害人雖
    非財產上之損害，亦得請求賠償相當之金額。其名譽被侵害
    者，並得請求回復名譽之適當處分。前項請求權，不得讓與
    或繼承。但以金額賠償之請求權已依契約承諾，或已起訴者
    ，不在此限。前二項規定，於不法侵害他人基於父、母、子
    、女或配偶關係之身分法益而情節重大者，準用之，民法第
    184條第1項前段、第195條分別定有明文。
五、經查；
  (一)原告主張被告與原告之夫劉瑞安發生性行為，侵害原告為配
    偶之身分法益而情節重大，為被告所不爭執，並有台灣花蓮
    地方法院檢查署檢察官95年度偵字第3764號聲請簡易判決處
    刑書可參，堪信為真實，是原告依據上開規定請求被告賠償
    其精神上之損害，即屬有據。
  (二)爰審酌兩造之學經歷、財產狀況及訴外人徐文雄基於被告配
    偶之地位，因相同通姦事實所獲得之慰撫金數額等因素，認
    本件慰撫金以40萬元為適當，是原告主張依民法第184條第
    1項前段、第195條第3項之規定，請求被告賠償40萬元，為
    有理由，應予准許，逾此範圍，則屬無據，應予駁回，
   (三)本件所命給付之金額未逾50萬元，爰依職權宣告假執行。
六、本件業經行集中審理並整理爭點，兩造於言詞辯論終結前，
    並均陳明無其他陳述、答辯及舉證，事證已臻明確足資判斷
    其他卷內現存之主張、陳述、攻防方法及證據，核與本件判
    決之基礎不生影響，爰不一一詳予論述，併此敘明。
結論：本件原告之訴為一部有理由，一部無理由，依民事訴訟法
第79條、第389條第1項第5款，判決如主文。
中　　華　　民　　國　　96　　年　　6　　月　　20　　日
  　　　　　　　  臺灣花蓮地方法院民事庭
                      法      官　蕭一弘
上列為正本係照原本作成。
如不服本判決，應於送達後20日內，向本院提出上訴狀並表明上
訴理由，如於本判決宣示後送達前提起上訴者，應於判決送達後
20日內補提上訴理由書(須附繕本)。
中　　華　　民　　國　　96　　年　　6　　月　　20　　日
　　　　　　　　　　　法院書記官　紀龍年
